【裁判字號】    91,交易,709
【裁判日期】    920123
【裁判案由】    過失傷害
【裁判全文】
臺灣高雄地方法院刑事判決                        九十一年度交易字第七九號
    公  訴  人  臺灣高雄地方法院檢察署檢察官
    被      告  甲○○  男  二.
                乙○○  女  三.
右列被告因過失傷害案件，經檢察官提起公訴（九十一年度偵字第二一二００號），
本院判決如左：
    主  文
甲○○、乙○○因過失傷害人，各處拘役肆拾日，如易科罰金，均以參佰元折算壹日
。
    事  實
一、甲○○、乙○○均領有重型機車駕駛執照，甲○○於民國九十一年三月二十日上
    午八時十分許，騎乘車號ＯＰＯ─９１３號重型機車，沿高雄市鼓山區○○○路
    ，由北往南方向行駛，途經劃設有禁止臨時停車之黃色網狀線區○○○○○路、
    河邊街交岔路口時，本應注意車輛行駛時，駕駛人應注意車前狀況，隨時採取必
    要之安全措施，而依當時情形，又無不能注意之情事，竟疏於注意，適乙○○依
    相反方向騎乘車號ＸＣＵ─１６５號重型機車沿河邊街亦行經該處，本亦應注意
    汽車臨時停車時應依車輛順行方向緊靠道路右側，且不得於黃色網狀線區域內臨
    時停車，依當時狀況並無不能注意情形，竟疏未注意依遵行方向停車，將車臨時
    停於黃色網狀線區○○○○路上等候，欲橫越河西一路北往南車道至該路之對向
    車道，甲○○見狀閃避不及遂撞上乙○○之機車，二人均人車倒地，甲○○因而
    受有頭部外傷合併腦震盪、右上中央門齒及犬齒折斷裂、右上側門齒掉落等傷害
    ，乙○○則受有頭部外傷併腦水腫、腹部外傷等傷害。
二、案經乙○○、甲○○訴由高雄市政府警察局鼓山分局移送臺灣高雄地方法院檢察
    署檢察官偵查起訴。
    理  由
一、訊據被告甲○○對於右揭事實坦承不諱，被告乙○○固供承有於右揭時地發生車
    禍之事實，惟否認有過失情節，辯稱：我當時車輛是靜止不動，沒有違反行車方
    向，也不是停在禁止臨時停車之黃色網狀線區域內，所以我沒有過失云云。經查
    ：
（一）右揭事實業據告訴人兼被告之甲○○、乙○○二人分別指訴明確，並據被告甲
      ○○自承不諱，復有二人之驗傷診斷書，交通事故調查報告表、肇事現場草圖
      ，及高雄市政府建設局車輛行車事故鑑定委員會鑑定意見書、高雄市車輛行事
      事故覆議鑑定委員會覆議意見書各一份附卷可憑。
（二）按車輛行駛時，駕駛人應注意車前狀況及遵行方向停車；又臨時停車時，應依
      車輛順行方向緊靠道路右側，而劃設有黃色網狀線之區域，乃用以告示車輛駕
      駛人禁止在該範圍內臨時停車，防止交通阻塞，道路交通安全規則第九十四條
      第三項、第一百一十一條第二項及道路交通標誌標線號誌設置規則第一百七十
      三條分別定有明文。被告甲○○、乙○○均領有重型機車之駕駛執照，自應知
      悉並遵守上開交通規則，而依案發當時狀況，其二人均無不能注意之情形，竟
      疏未注意及之，以致發生車禍肇事，足認二人對於本件車禍之發生均有過失，
      而高雄市政府建設局車輛行車事故鑑定委員會鑑定意見書、高雄市車輛行事事
      故覆議鑑定委員會覆議意見書亦均採相同見解，有上開鑑定意見書各一份附卷
      可憑。且查，依警方所繪製之現場圖位置，可知於車禍發生後，被告甲○○之
      機車倒於河西一路南向快車道行車路線處，車頭略朝東南、車尾略朝西北，距
  河西一路行車分向線前輪零點一公尺、後輪一點二公尺，前輪並距岔路口橋墩
      北緣與河西一路行向之垂直線四點七公尺；被告乙○○之機車倒於甲○○機車
      之右後方，車頭略朝東北，車尾略朝西南，距岔路口橋墩北緣與河西一路行向
      之垂直線前輪六點三公尺、後輪五點六公尺，此外，再參照被告甲○○所提出
      而為雙方不爭執之現場相片及相關位置圖，可知該岔路口之黃色網狀線區域，
      長約十點九五公尺，寬約六點九公尺，對照於雙方車禍後之血跡與機車倒地位
      置，可知兩車相撞時之撞擊點應即位於上開黃色網狀線區域內，且依被告乙○
      ○所自承：我當時係欲橫越河西一路南向車道至對向之北向車道去，而該次車
      禍本車係左前腳踏板處遭對方機車撞擊、受損等語（有其於本院九十二年一月
      十四日審理時當庭提出之車損照片一紙附卷可參），準此，可知被告乙○○當
      時臨時停車之方向確與被告甲○○順行之行車方向不同，亦即未按車輛順行方
      向緊靠道路右側停放，從而，被告乙○○辯稱：未在黃色網狀線區域內臨時停
      車，也沒有違反行車方向云云，均與事實不符而不足採信。
（三）告訴人即被告二人均因本次車禍而分別受有右揭傷勢之情，有其等之驗傷診斷
      書均在卷可憑，已如前述，是其二人之過失行為與對方所受之傷害結果間，自
      均具有相當因果關係。
綜上所述，本案事證明確，被告二人之犯行均堪予認定。
二、核被告二人所為，均係犯刑法第二百八十四條第一項前段之過失傷害罪。審酌被
    告二人之過失情節與所造成之傷害，及二人之犯罪後態度，又其二人前均未曾受
    有期徒刑以上刑之宣告（無犯罪前科），有台灣高雄地方法院檢察署刑案資料查
    註紀錄表、本院被告院內索引卡紀錄表及台灣高等法院被告全國前案紀錄表各一
    紙在卷可憑，素行均佳等一切情狀，分別量處如主文所示之刑，並均諭知易科罰
    金之折算標準。
三、據上論斷，應依刑事訴訟法第二百九十九條第一項前段，刑法第二百八十四條第
    一項前段，罰金罰鍰提高標準條例第一條前段、第二條，判決如主文。
本案經檢察官林敏惠到庭執行職務。
中      華      民      國    九十二    年    一    月      二十三      日
                                  臺灣高雄地方法院交通法庭
                                      法  官  周玉群
右正本證明與原本無異。
如不服本判決，應於判決送達後十日內，向本院提出上訴狀。
                                      書記官  陳瓊芳
中      華      民      國    九十二    年    一    月      二十三      日
中華民國刑法第二百八十四條 (過失傷害罪)：
  因過失傷害人者，處六月以下有期徒刑、拘役或五百元以下罰金，致重傷者，處一
  年以下有期徒刑、拘役或五百元以下罰金。
  從事業務之人，因業務上之過失傷害人者，處一年以下有期徒刑、拘役或一千元以
  下罰金，致重傷者，處三年以下有期徒刑、拘役或二千元以下罰金。


司法院資訊處製作；財團法人民間司法改革基金會備份。
